# 信托贷款会计处理是否正确呢？

提问人：会计人员 ABC 时间：2014-03-10 23:44:17
陈老师，想麻烦帮助看一下会计处理是否正确呢？ 假设一家公司， 2012 年 12 月饿 1 日将应收账款 10 亿转让给信托公司，取得 8 亿元转让款，该转让具有追索权，同时约定 2 年后即 2014 年公司将支付信托公司 10 亿元。因为具有追索权，因为这笔转让款实际相当于长期借款。 请问陈老师是否这么处理呢？ 2012 年 12 月 31 日收到此款，借：银行存款 80000 万借：未确认融资费用 20000 万贷：长期借款 100000 万 2012 年 12 月 31 日报表中披露的长期借款为 80000 万元。 另外：根据实际利率法计算出来的实际利率约11.80111100%。具体见下表： 2012 年 12 月 31 日以 10 亿元应收账款转让给信托公司取得 8 亿转让款（有追索权）　　　　 2014 年 12月 31 日两年后于 2014 年 12 月 31 日应支付信托公司 10 亿　　　　按实际利率法的利率为　　80003.27424 11.80111100%80000第一年摊销未确认融资费用80000*11.801111100%＝9440.888881第二年摊销未确认融资费用 20000 －9440.888881＝10559.11112 假设利息费用全部计入财务费用，不进行资本化， 2013 年 12 月 31 日和 2014 年 12 月 31 日会计处理如下： 2013 年 12 月 31 日分录是否为借：财务费用 9440.8888881万贷：未确认融资费用 9440.888881万 2013 年 12 月 31 日会计报表中披露的长期借款（或一年以内的长期借款）为90559.11112万 2014 年 12 月 31 日分录为借：财务费用 10559.11112万贷：未确认融资费用 10559.11112万 同时支付长期借款借：长期借款 100000 万贷：银行存款 100000 万 麻烦陈老师了！

回答人：chenyiwei
基本上可以这样理解。

提问人：会计人员 ABC 时间：2014-03-11 07:41:03
谢谢陈老师！ 陈老师，另外还想再确认一下， 在期未的会计报表上， “未确认融资费用”要与“长期借款”两科目要对抵，余额列示在“长期借款”科目吗？

回答人：chenyiwei
是的。

提问人：呼叫帮助 时间：2017-08-30 20:36:49
假设一家公司， 2012 年 12 月饿 1 日将应收账款 10 亿转让给信托公司，取得 8 亿元转让款，该转让不具有追索权。 2012 年 12 月 31 日收到此款，企业将应收账款 100000 万与银行存款 80000 万的差额 20000 万直接确认营业外支出还是坏账准备？

回答人：chenyiwei
营业外支出（也可能是财务费用）。这是金融资产终止确认损益，不是债务人信用风险导致的损失。